【裁判字號】    96,易,5003
【裁判日期】    970701
【裁判案由】    毀棄損壞
【裁判全文】
臺灣臺中地方法院刑事判決              96年度易字第5003號
公  訴  人  臺灣臺中地方法院檢察署檢察官
被      告  丙○○
上列被告因毀棄損壞案件，經檢察官提起公訴（96年度偵字第
15308號），本院判決如下：
    主    文
丙○○犯毀損他人物品罪，處有期徒刑貳月，如易科罰金，以新
臺幣壹仟元折算壹日；減為有期徒刑壹月，如易科罰金，以新臺
幣壹仟元折算壹日。
    犯罪事實
一、丙○○於民國96年4月21日上午8時57分許，在臺中縣沙鹿鎮
    ○○路清雲巷19號處，因與其弟蔣吉昌共有土地使用糾紛，
    竟以鋤頭、畚箕及鐵條等工具，將位於臺中縣沙鹿鎮○○○
    段北勢坑小段00000000、00000000、00000000地號之上開建
    物之地基土地挖空，致該地基毀損不堪使用，足生損害於蔣
    吉昌及其家人。
二、案經蔣吉昌之妻乙○○由臺中縣警察局清水分局移送臺灣臺
    中地方法院檢察署檢察官偵查起訴。
    理    由
一、證據能力之說明﹕
    按現行刑事訴訟法為保障被告之反對詰問權，排除具有虛偽
    危險性之傳聞證據，以求實體真實之發見，於該法第159條
    第1項明定被告以外之人於審判外之言詞或書面陳述，除法
    律有規定者外，不得作為證據。而刑事訴訟法第159條之1至
    159條之4有傳聞法則之例外規定，且被告以外之人於審判外
    之陳述，雖不符前4條之規定，而經當事人於審判程序同意
    作為證據，法院審酌該言詞陳述或書面陳述作成時之情況，
    認為適當者，亦得為證據；當事人、代理人或辯護人於法院
    調查證據時，知有第159條第1項不得為證據之情形，而未於
    言詞辯論終結前聲明異議者，視為有前項之同意，刑事訴訟
    法第159條之5定有明文。本件關於以下論及之證人乙○○於
    警詢之證述，係屬被告以外之人於審判外之書面陳述，而檢
    察官、被告並未就上開陳述有所爭執，且迄於言詞辯論終結
    前，均未主張有刑事訴訟法第159條第1項不得為證據之情形
    ，是應認已同意作為證據，且經本院審酌後，認無不適當之
    情形，應認具有證據能力，合先敘明。
二、認定犯罪事實所憑之證據及理由﹕
    訊據被告丙○○雖坦承其有挖位於臺中縣沙鹿鎮○○○段北
    勢坑小段112-3、112-4、112-6地號之上開建物之地基，惟
    否認有何毀損犯行，辯稱﹕112-3、112-4、112-6地號是屬
    於其所有云云。惟查﹕臺中縣沙鹿鎮○○○段北勢坑小段
    112-3、112-4、112-6地號土地，係被告、蔣吉昌等人共有
    ，並非被告一人單獨所有，此有土地登記謄本附卷可稽（見
    本院卷第71至77頁）；又坐落上開地號之上之臺中縣沙鹿鎮
    ○○路清雲巷19號建物，為蔣吉昌、其妻乙○○、及其家人
    所使用，則有納稅義務人載為蔣吉昌之房屋稅繳款書在卷可
    憑（見警卷）。而被告於犯罪事實欄所載時間，使用鋤頭、
    畚箕及鐵條等工具，將坐落於臺中縣沙鹿鎮○○○段北勢坑
    小段112-3、112-4、112-6地號土地上之臺中縣沙鹿鎮○○
    路清雲巷19號建物之地基挖空之事實，業經證人乙○○於96
    年5月9日警詢中及於97年6月10日在本院證述屬實（見本院
    卷第105、106頁）、復有照片數張為證（見本院卷第18-20
    頁），並為被告所不爭執（見本院卷第63頁反面），則被告
    毀損上開建物之地基之事實，洵堪認定。
三、論罪科刑﹕
    按未得其他共有人之同意，毀損自己與他人之共有物，亦成
    立刑法上之毀損他人所有物罪（最高法院95年台上字第2083
    號判決參照）。是核被告丙○○所為，係犯刑法第354條之
    毀損罪。爰審酌被告所為造成地基內之水管無法排水，及使
    雨水回流浸入地基之中，影響告訴人之住居生活；而被告迄
    未與告訴人達成和解之犯後態度等一切情狀，量處如主文所
    示之刑，並諭知易科罰金之折算標準。又被告犯罪時間，係
    於96年4月24日以前，合於中華民國九十六年罪犯減刑條例
    第2條第1項規定之基準日之前，所宣告之刑又未逾有期徒刑
    1年6月，不在該條例第3條第1項所定排除減刑之列，應依該
    條例第2條第1項第3款之規定，減其刑期2分之1，並依該條
    例第9條規定，諭知易科罰金之折算標準。
四、適用之法律﹕
  (一)刑事訴訟法第299條第1項前段。
  (二)刑法第354條、第41條第1項前段。
  (三)刑法施行法第1條之1第1項、第2項前段。
  (四)中華民國九十六年罪犯減刑條例第2條第1項第3款、第7條、
    第9條。
本案經檢察官甲○○到庭執行職務。
中    華    民    國    97    年    7     月    1     日
                  刑事第八庭  審判長法  官  林慧英
                                    法  官  陳慧珊
                                    法  官  戴嘉慧
上正本證明與原本無異。
如不服本判決，應於收受送達後10日內向本院提出上訴書狀（應
敘述具體理由並附繕本）。
上訴書狀如未敘述理由，應於上訴期間屆滿後20日內補提理由書
於本院。
                                    書記官  何俞瑩
中    華    民    國    97    年    7     月    1     日
【附錄論罪科刑法條】
《刑法第354條（毀損器物罪）》
毀棄、損壞前二條以外之他人之物或致令不堪用，足以生損害於
公眾或他人者，處2年以下有期徒刑、拘役或5百元以下罰金。


司法院資訊處製作；財團法人民間司法改革基金會備份。
